最高法院民事裁定　　　　　　　　　 110年度台上字第1050號
上　訴　人　達裕國際運通股份有限公司
法定代理人　林高任 
訴訟代理人　吳磺慶律師
上　訴　人　台灣海空聯運有限公司
法定代理人　趙婉妤
被 上訴 人　趙婉妤 
　　　　　　謝金軒 
上三人共同
訴訟代理人　陳思成律師
　　　　　　林湘清律師
上列當事人間請求損害賠償事件，上訴人對於中華民國109年6月
24日臺灣高等法院臺中分院第二審判決（108年度海商上字第1號
），各自提起上訴，本院裁定如下：
    主  文
上訴人之上訴均駁回。
第三審訴訟費用，由上訴人各自負擔。
    理  由
按上訴第三審法院，非以原判決違背法令為理由，不得為之。又
提起上訴，上訴狀內應記載上訴理由，表明原判決所違背之法令
及其具體內容，依訴訟資料合於該違背法令之具體事實。其依民
事訴訟法第469條之1規定提起上訴者，並應具體敘述為從事法之
續造、確保之一致性或其他所涉及之見解具有原則上重要性之理
由，同法第467條、第470條第2項定有明文。而依同法第468條規
定，判決不用法規或適用不當者，為違背法令；依同法第469 條
規定，判決有該條所列各款情形之一者，為當然違背法令。是當
事人提起上訴，如以同法第469 條所列各款情形為理由時，其上
訴狀或理由書應表明該判決有合於各該條款規定情形之具體內容
，及係依何訴訟資料合於該違背法令之具體事實。如依同法第46
8 條規定，以原判決有不適用法規或適用法規不當為理由時，其
上訴狀或理由書應表明該判決所違背之法令條項，有關解釋字號
，或成文法以外之習慣或法理等及其具體內容，暨係依何訴訟資
料合於該違背法令之具體事實，並具體敘述為從事法之續造、確
保裁判之一致性或其他所涉及之法律見解具有原則上重要性之理
由。上訴狀或理由書如未依上述方法表明，或其所表明者與法條
規定不合時，即難認為已合法表明上訴理由，其上訴自非合法。
上訴人對於原判決其敗訴部分，各自提起第三審上訴，雖均以該
判決違背法令為由，核其等上訴理由狀內容，係就原審取捨證據
、認定事實之職權行使所論斷：上訴人達裕國際運通股份有限公
司（下稱達裕公司）於民國105年2月間與對造上訴人台灣海空聯
運有限公司（下稱海空公司），訂立委託海空公司將訴外人蘋果
實業有限公司（下稱蘋果公司）交付之「安命活源注射液」3 萬
包（下稱系爭貨物），自臺灣分批運送至中國大陸廣州市之運送
契約。嗣系爭貨物於105年3月16日、17日分批裝船出口海運至越
南海防市後，於換裝陸運至中國大陸途中下落不明，海空公司並
未證明系爭貨物喪失係因不可抗力，或因託運人或受貨人之過失
所致，則達裕公司主張依民法第634條前段、第638條第1 項規定
，以系爭貨物在中國大陸之銷售單價及其賠償蘋果公司之金額計
算系爭貨物應交付時目的地之價值，請求海空公司賠償新臺幣10
00萬元本息，即屬有據。至被上訴人趙婉妤、謝金軒分別為海空
公司之負責人及業務經理，於系爭貨物運送過程已持續追蹤處理
情形，達裕公司未證明系爭貨物係因其等之故意或過失而喪失，
或其等執行職務有違反法令之行為，或有濫用海空公司之法人地
位，致負擔債務難以清償，且情節重大之情事，則達裕公司依民
法第184條第1項前段、第188條第1項前段、第28條及公司法第23
條、第154條第2項規定，請求趙婉妤、謝金軒應負連帶損害賠償
責任，並無理由等情，指摘其為不當，並就原審所為論斷，泛言
未論斷、論斷矛盾，及違背經驗法則、論理法則，而未表明該判
決所違背之法令及其具體內容，暨依訴訟資料合於該違背法令之
具體事實，並具體敘述為從事法之續造、確保裁判之一致性或其
他所涉及之法律見解具有原則上重要性之理由，難認其等已合法
表明上訴理由。依首揭說明，應認其等上訴均為不合法。
據上論結，本件達裕公司及海空公司之上訴均為不合法。依民事
訴訟法第 481條、第444條第1項、第95條、第78條，裁定如主文
。
中    華    民    國   110    年    11    月    9     日
                      最高法院民事第七庭
                          審判長法官  林  恩  山  
                                法官  周  舒  雁  
                                法官  吳  青  蓉  
                                法官  吳  美  蒼  
                                法官  黃  麟  倫  
本件正本證明與原本無異
                                      書  記  官
中    華    民    國   110    年    11    月    16    日